臺灣高等法院高雄分院刑事判決
                                   110年度交上易字第72號
上  訴  人
即  被  告  盧穎  


上列上訴人因過失傷害案件，不服臺灣高雄地方法院109 年度審
交易字第804 號，中華民國110 年2 月24日第一審判決（起訴案
號：臺灣高雄地方檢察署109 年度偵字第14823 號），提起上訴
，本院判決如下：
    主  文
上訴駁回。
    事實及理由
一、查本件上訴人即被告盧穎（下稱被告）所犯係非為死刑、無
    期徒刑、最輕本刑為3 年以上有期徒刑之罪或高等法院管轄
    之第一審案件，而於審理程序進行中，被告就被訴事實為有
    罪之陳述，經審判長告知簡式審判程序之旨，並聽取當事人
    之意見後，合議庭裁定進行簡式審判程序，是本案之證據調
    查，依刑事訴訟法第273 條之2 規定，不受同法第159 條第
    1 項、第161 條之2 、第161 條之3 、第163 條之1 及第16
    4 條至第170 條規定之限制，合先敘明。
二、經本院審理結果，認原審以被告犯刑法第284 條前段之過失
    傷害罪，判處有期徒刑3 月，如易科罰金，以新臺幣（下同
    ）1,000 元折算1 日，其認事、用法及量刑均無不當，應予
    維持，除證據部分增列被告於本院之自白（見本院卷第108
    、113 頁），以及所引用檢察官起訴書犯罪事實欄第9 行「
    左側」應更正為「右側」外，餘均引用原審判決書記載之事
    實、證據及理由（如附件）。
三、被告上訴意旨雖以其有意願與告訴人和解，原判決量刑過重
    為由，指摘原判決不當，請求撤銷改判較輕之刑。惟按，關
    於刑之量定，係實體法上賦予法院得為自由裁量之事項，倘
    其未有逾越法律所規定之範圍，或濫用其權限，即不得任意
    指摘為違法（最高法院75年度台上字第7033號判例意旨參照
    ）。經查，本件被告上訴後，經本院移送調解結果，被告投
    保之保險公司同意就任意責任險賠償告訴人100 萬元，另由
    被告賠償告訴人10萬元，加計強制責任險告訴人可獲理賠部
    分，合計約145 萬元賠償金，惟告訴人主張被告與保險公司
    至少應賠償200 萬元，雙方仍未能就賠償金額達成共識而調
    解不成立，此有本院調解紀錄在卷可參（見本院卷第93頁）
    。觀諸原審就被告本件所犯過失傷害罪，審酌被告疏未遵守
    交通規則而肇致本件車禍，並使告訴人受有前揭傷害，所為
    實有不該；惟念及被告犯後坦承犯行，態度尚非甚劣，又被
    告迄今雖未與告訴人達成賠償之共識及填補告訴人之損害，
    而未獲得告訴人之諒解，然此乃因雙方就賠償金額之差距過
    大所致，尚非可全然歸咎被告，而遽認其態度不佳；復衡以
    被告之過失程度及告訴人之傷勢，及其於警詢自述之教育程
    度及經濟狀況等刑法第57條所列之一切情狀，量處有期徒刑
    3 月，並諭知以1,000 元折算1 日之易科罰金折算標準。經
    核原判決就刑法第57條所揭示之相關量刑條件業已妥為斟酌
    ，其中並已考量被告確有賠償之意，認尚不能因無法和解而
    遽認被告犯後態度不佳，且原判決量刑復稱允當，並無失輕
    、過重或違反比例原則、平等原則或公平正義之情形。是以
    ，被告指摘原判決量刑過重而有不當，並無可採，其上訴為
    無理由，應予駁回。
據上論斷，應依刑事訴訟法第373 條、第368 條、第273 條之1
第1 項，判決如主文。
本案經檢察官丁亦慧提起公訴，檢察官許月雲到庭執行職務。
中　　華　　民　　國　 110　　年　　12　　月　　2 　　日
                  刑事第八庭    審判長法  官  邱明弘
                                      法  官  陳松檀
                                      法  官  林書慧
以上正本證明與原本無異。
不得上訴。
中　　華　　民　　國　 110　　年　　12　　月　　2 　　日
                                      書記官  林昭吟 
◎、附錄本判決論罪科刑法條：
《中華民國刑法第284條》
因過失傷害人者，處 1 年以下有期徒刑、拘役或 10 萬元以下
罰金；致重傷者，處 3 年以下有期徒刑、拘役或 30 萬元以下
罰金。

◎、附件：
臺灣高雄地方法院刑事判決　　　　　109年度審交易字第804號
公　訴　人　臺灣高雄地方檢察署檢察官
被　　　告　盧穎　　女　（民國00年00月00日生）
                    身分證統一編號：EB00000000號
                    住高雄市○○區○○路000巷00號二樓
上列被告因過失傷害案件，經檢察官提起公訴（109 年度偵字第
14823 號），因被告就被訴事實為有罪之陳述，經本院告知簡式
審判程序之旨，並聽取被告與公訴人之意見後，裁定依簡式審判
程序審理，判決如下：
    主  文
盧穎犯過失傷害罪，處有期徒刑參月，如易科罰金，以新臺幣壹
仟元折算壹日。
    事實及理由
一、本件被告盧穎所犯係死刑、無期徒刑、最輕本刑為3 年以上
    有期徒刑以外之罪，其於準備程序進行中，就被訴事實為有
    罪之陳述，經本院告知簡式審判程序之旨，並聽取當事人之
    意見後，認無不得或不宜改依簡式審判程序進行之情形，爰
    依刑事訴訟法第273 條之1 第1 項規定，裁定本件進行簡式
    審判程序。又本件卷內之證據資料，依同法第273 條之2 規
    定，不受同法第159 條第1 項關於傳聞法則規定之限制，依
    法均有證據能力，合先敘明。
二、本案判決書引用檢察官起訴書之記載本判決參考司法院「刑
    事判決精簡原則」製作，所認定犯罪事實及證據，除如附件
    犯罪事實一第1 行增列「盧穎領有普通小型車駕駛執照」、
    證據部分增列「中華民國交通部製發汽車駕駛執照影本」、
    「交通部公路總局監理服務網駕照現況查詢」、「高雄市政
    府交通局車輛行車事故鑑定委員會109 年12月29日高市車鑑
    字第10971033100 號函暨鑑定意見書」及「被告盧穎於本院
    審理時之自白」外，其餘與檢察官起訴書之記載相同，爰依
    刑事訴訟法第310 條之2 準用第454條第2 項規定引用之（
    如附件）。
三、按汽車行駛至交岔路口，其行進、轉彎應遵守燈光號誌；箭
    頭綠燈表示僅准許車輛依箭頭指示之方向行駛，道路交通安
    全規則第102 條第1 項第1 款及道路交通標誌標線號誌設置
    規則第206 條第2 款分別定有明文。查被告領有合格之普通
    小型車駕駛執照，此有其駕駛執照影本存卷可查，對於前揭
    規定應知悉甚詳，又當時天候晴、日間自然光線、柏油路面
    乾燥、無缺陷、無障礙物、視距良好乙節，有道路交通事故
    調查報告表（一）附卷可稽，顯見當時並無不能注意之情事
    ，被告竟疏未注意，未待號誌轉為右轉箭頭綠燈即貿然右轉
    ，肇致本件車禍發生，被告駕車行為顯有過失，而本件車禍
    經送高雄市政府交通局車輛行車事故鑑定委員會鑑定結果認
    被告未依號誌行駛，為肇事原因；告訴人林建驊無肇事因素
    等語（見審交易卷第46頁），亦同此認定。又被告上揭過失
    行為致告訴人受有如附件所載之傷勢，有如附件所示診斷證
    明書在卷可憑，足認被告之過失行為與告訴人所受前揭傷害
    間，具有相當因果關係無訛。綜上，本案事證明確，被告上
    開犯行，洵堪認定，應依法論科。
四、核被告所為，係犯刑法第284 條前段之過失傷害罪。又被告
    於肇事後，在犯罪未經有偵查權限之公務員發覺以前，在現
    場等候並向到場處理之警員表明其為肇事者之事實，有高雄
    市政府警察局道路交通事故肇事人自首情形紀錄表附卷可考
    （見他卷第79頁），堪認符合自首之要件，爰依刑法第62條
    前段規定，減輕其刑。
五、爰審酌被告疏未遵守交通規則而肇致本件車禍，並使告訴人
    受有前揭傷害，所為實有不該；惟念及被告犯後坦承犯行，
    態度尚非甚劣，又被告迄今雖未與告訴人達成賠償之共識及
    填補告訴人之損害，而未獲得告訴人之諒解，然此乃因雙方
    就賠償金額之差距過大所致，尚非可全然歸咎被告，而遽認
    其態度不佳，復衡以被告之過失程度及告訴人之傷勢，及其
    於警詢自述之教育程度及經濟狀況等刑法第57條所列之一切
    情狀，量處如主文所示之刑，並諭知易科罰金之折算標準，
    以資警惕。
據上論斷，應依刑事訴訟法第273 條之1 第1 項、第299 條第1
項前段、第310 條之2 、第454 條第2 項，判決如主文。
本案經檢察官丁亦慧提起公訴，檢察官范文欽到庭執行職務。
中　　華　　民　　國　 110　　年　　2 　　月　　24　　日
                  刑事第五庭  法  官  洪毓良
以上正本證明與原本無異。
如不服本判決應於收受送達後20日內向本院提出上訴書狀，並應
敘述具體理由；如未敘述上訴理由者，應於上訴期間屆滿後20日
內向本院補提理由書（均須按他造當事人之人數附繕本）「切勿
逕送上級法院」。
中　　華　　民　　國　 110　　年　　2 　　月　　24　　日
                              書記官  鄭永媚
附錄本判決所引法條
中華民國刑法第284條
因過失傷害人者，處1 年以下有期徒刑、拘役或10萬元以下罰金
；致重傷者，處3 年以下有期徒刑、拘役或30萬元以下罰金。
附件：
臺灣高雄地方檢察署檢察官起訴書
                                    109年度偵字第14823號
    被　　　告　盧穎　　女　37歲（民國00年00月00日生）
                        住高雄市○○區○○路000巷00號2樓
                        居留統一編號：EB00000000號
上被告因過失傷害案件，業經偵查終結，認應提起公訴，茲將犯
罪事實及證據並所犯法條分敘如下：
        犯罪事實
一、盧穎於民國108年11月28日11時40分許，駕駛車牌號碼0000-
    00號自小客車，沿高雄市鼓山區中華一路由南往北方向行駛
    ，行經中華一路與明誠三路交岔路口欲右轉時，本應注意在
    設有分隔島劃分快慢車道且設有號誌管制之道路，在快車道
    行駛之車輛應依號誌指示轉彎，而依當時天候晴，有日間自
    然光線，柏油路面乾燥、無缺陷及障礙物，視距良好，並無
    不能注意之情事，竟疏未注意其駕駛之車道路口號誌尚未轉
    換為右轉箭頭綠燈，即貿然右轉，適有林建驊騎乘車牌號碼
    000-0000號普通重型機車在盧穎左側沿中華一路由南往北方
    向之慢車道行駛，盧穎見狀不及反應，兩車因而發生碰撞，
    致林建驊受有左側遠端脛骨及內踝骨折、左腓骨骨折、左膝
    及左踝內側擦傷之傷害。嗣警據報到場處理時，盧穎在場並
    當場承認為肇事人，而悉上情。
二、案經林建驊訴請本署偵辦。
        證據並所犯法條
一、上揭犯罪事實，業據被告盧穎於警詢及偵查中均坦承不諱，
    復有高雄市政府警察局鼓山分局道路交通事故現場圖、道路
    交通事故調查報告表㈠、㈡-1、高雄市政府警察局交通警察
    大隊鼓山分隊道路交通事故談話紀錄表、高雄市政府警察局
    道路交通事故初步分析研判表、道路交通事故肇事人自首情
    形紀錄表、高雄醫學大學附設中和紀念醫院診斷證明書1紙
    、現場照片21張及監視器檔案光碟1份、監視器翻拍照片2張
    在卷可稽，足認被告之自白與事實相符，其犯嫌堪予認定。
二、核被告所為，係犯刑法第284條前段之過失傷害罪嫌。被告
    於肇事後，犯罪偵查機關未發覺前，即主動向到場處理之警
    員自承其為肇事者，並願接受裁判，此有高雄市政府警察局
    道路交通事故肇事人自首情形紀錄表1紙在卷可稽，核與自
    首要件相符，請斟酌是否依刑法第62條前段規定減輕其刑。
三、依刑事訴訟法第251條第1項提起公訴。
    此　致
臺灣高雄地方法院
中　　華　　民　　國　 109　　年　　 9　　月　　 9　　日
                              檢察官  丁亦慧